臺灣新北地方法院民事裁定
111年度亡字第36號
聲  請  人  余佳恩  




上列聲請人聲請宣告黃啓源死亡事件，本院裁定如下：
   主  文
准對失蹤人黃啓源（男、民國○○○年○月○○日生、身分證統一編號
：Z○○○○○○○○○號、住新北市○○區○○路○段○○○巷○○○弄○○號五樓）
為宣告死亡之公示催告。
該失蹤人黃啓源應於本公示催告公告之翌日起陸個月內，向本院
陳報現尚生存，如不陳報，本院將宣告其為死亡。
無論何人，凡知該失蹤人黃啓源之生死者，均應於上開期間內，
將其所知之事實，陳報本院。
    理  由
一、聲請意旨略以：失蹤人黃啓源為聲請人之子，失蹤人於民國
    87年9月26日與聲請人前往基隆旅遊購物時失蹤，聲請人及
    家人四處查尋無著，並至警局申報為失蹤人口，失蹤人迄今
    音訊杳然，生死不明，爰依民法第8條及家事事件法第154條
    規定，聲請准予為宣告死亡之公示催告等語。
二、按失蹤人失蹤滿7年後，或失蹤人為80歲以上者，於失蹤滿3
    年後，或失蹤人為遭遇特別災難者，於特別災難終了滿1年
    後，法院得因利害關係人或檢察官之聲請，為死亡之宣告，
    民法第8條定有明文。又法院准許宣告死亡之聲請者，應公
    示催告；公示催告，應記載下列各款事項：㈠失蹤人應於期
    限內陳報其生存，如不陳報，即應受死亡之宣告。㈡凡知失
    蹤人之生死者，應於期間內將所知陳報法院；前向陳報期間
    ，自公示催告最後登載公報或新聞紙之日起，應有6個月以
    上，家事事件法第156條第1項、第2項、第3項準用家事事件
    法第130條第5款亦有明文。
三、經查，聲請人主張之上開事實，業據其提出戶籍謄本、基隆
    市警察局第一分局忠二路派出所受理查尋人口案件登記表等
    件為證，且經證人即失蹤人阿姨余佳美到庭證稱：家人都知
    道失蹤人失蹤的事情，聽說找很久也沒有找到等語（見本院
    卷第66頁）。又本院依職權查詢失蹤人黃啓源之臺灣高等法
    院被告前案紀錄表、臺灣高等法院在監在押全國紀錄表、勞
    健保投保資料、入出境資訊、所得資料，均查無相關紀錄，
    且經函詢基隆市警察局第一分局，該分局亦函覆迄今未尋獲
    等情，有各該網路資料查詢結果、基隆市警察局第一分局11
    1年4月6日基警一分三字第1110104051號函及函附失蹤人口
    系統-資料報表在卷可憑，堪認聲請人前揭主張為真實。故
    本件聲請，核與首開規定相符，應予准許。
四、依家事事件法第156 條第2 項，裁定如主文。
中　　華　　民　　國　　111 　年　　4 　　月　　18　　日
                  家事法庭    法  官  楊朝舜
以上正本係照原本作成。
如對本裁定抗告須於裁定送達後10日內向本院提出抗告狀，並繳
納抗告費新臺幣1,000 元。
中　　華　　民　　國　　111 　年　　4 　　月　　18　　日
                              書記官  賴怡婷